【裁判字號】    92,台上,368
【裁判日期】    920123
【裁判案由】    業務過失致人於死
【裁判全文】
最高法院刑事判決                                九十二年度台上字第三六八號
    上訴人  甲○○
右上訴人因業務上過失致人於死案件，不服台灣高等法院中華民國八十九年十月十八
日第二審判決（八十九年度交上訴字第一三四號，起訴案號：台灣板橋地方法院檢察
署八十八年度偵字第一五０五九、一五七二０號），提起上訴，本院判決如左：
    主  文
上訴駁回。
    理  由
按刑事訴訟法第三百七十七條規定，上訴於第三審法院，非以判決違背法令為理由，
不得為之。是提起第三審上訴，應以原判決違背法令為理由，係屬法定要件。如果上
訴理由狀並未依據卷內訴訟資料，具體指摘原判決不適用何種法則或如何適用不當，
或所指摘原判決違法情事，顯與法律規定得為第三審上訴理由之違法情形，不相適合
時，均應認其上訴為違背法律上之程式，予以駁回。本件原判決維持第一審論處上訴
人甲○○從事業務之人，因業務上之過失致人於死罪刑之判決，駁回上訴人及檢察官
在第二審之上訴。已敘明上訴人係順菱通運股份有限公司司機，為從事駕駛業務之人
，於民國八十八年六月十六日凌晨四時許，駕駛曳引平板車載運三十五公噸之水泥，
沿台北縣板橋市○○道路，由樹林往新莊方向行駛，途經防汛道路電線桿樹堤幹七四
號前，本應注意不得超速及超載行駛，並應注意車前狀況，隨時採取必要之安全措施
，復無不能注意之情事，乃疏未注意，仍以時速五十餘公里（速限四十公里）並超載
行駛，復未注意車前狀況，適鍾文日駕駛小客車由對向車道駛來，因撞及下水道口之
凹洞，失控滑至上訴人行駛之車道，致曳引車右前側車頭撞及小客車右側車身，再將
小客車推擠至鍾文日原行駛之車道，造成鍾文日顱內、胸內出血、頭骨破裂、肋骨骨
折合併氣胸死亡。上訴人肇事後，於犯罪未發覺前向警方自首等情。係依憑上訴人之
供述，證人莊國勝之證言，綜合道路交通事故調查報告表、現場圖、現場照片、車損
照片、舉發違反道路交通管理事件通知單、勘驗筆錄、相驗屍體證明書、驗斷書等全
部卷證資料，為其所憑之證據及認定之理由。所為論敘，俱有卷存之證據資料可資覆
按，從形式上觀察，並無違背法令之情形存在。上訴意旨，對於原判決依憑證據所為
之事實認定，究竟如何違背法令，未依據卷內訴訟資料具體指摘，僅漫稱本件車禍之
發生，係被害人駕車失控衝入對向車道，上訴人並無充分時間閃避等語，徒就原審採
證認事職權之適法行使，及判決內已明白論斷之事項，憑己見為空泛之爭辯，難謂符
合第三審上訴之法定程式。再，刑之量定屬法院職權裁量之事項。原判決依刑法第五
十七條規定，審酌一情狀，維持第一審判決所量處之刑，已於理由內詳加論列，既未
逾越法定刑度，又無失出失入之情形，不生違背法令之問題。而經核卷存之台灣高等
法院被告全國前案紀錄表記載，上訴人於八十二年間因業務上過失致人於死案件（駕
車肇事），經台灣板橋地方法院判處有期徒刑一年，緩刑三年確定（見原審卷第十八
頁）。上訴人甫緩刑期滿，再犯本件相同之罪，自不宜為緩刑之宣告，原判決未諭知
緩刑，亦無違法可言。上訴意旨指摘之各節，均與法律規定得為第三審上訴理由之違
法情形，不相適合，其上訴違背法律上之程式，應予駁回。本件既應從程序上為駁回
上訴之判決，上訴人以其於原審判決後，與被害人家屬成立和解，請求宣告緩刑，本
院無從審酌，併予說明。
據上論結，應依刑事訴訟法第三百九十五條前段，判決如主文。
中      華      民      國    九十二    年      一      月    二十三    日
                              最高法院刑事第四庭
                                  審判長法官  紀  俊  乾
                                        法官  黃  正  興
                                        法官  劉  介  民
                                        法官  陳  東  誥
                                        法官  白  文  漳
      右正本證明與原本無異
                                              書  記  官
中      華      民      國    九十二    年      一      月    二十七    日


司法院資訊處製作；財團法人民間司法改革基金會備份。
